臺北高等行政法院判決　　　　　　　　　　　　　　　九十年度訴字第四三五八號
　　　　　　　　　　　　　　　.
　　原　　　告　大展證券股份有限公司
　　代　表　人　甲○○
　　訴訟代理人　葉維惇（會計師）
　　　　　　　　陳國雄（會計師）
　　被　　　告　財政部臺北市國稅局
　　代　表　人　乙○○（局長）
　　訴訟代理人　高淑敏
右當事人間因營利事業所得稅事件，原告不服財政部中華民國九十年四月二十三日
台財訴字第○八九○○六八九○九號訴願決定，提起行政訴訟，本院判決如左：
　　主  文
原告之訴駁回。
訴訟費用由原告負擔。
　　事  實
一、事實概要：原告民國八十三年度營利事業所得稅結算申報，原列報尚未抵繳之扣
    繳稅額新台幣（下同）三、四九九、五六九元。被告以其將含前手利息之扣繳稅
    額亦併同申報，否准認列其中前手扣繳稅額一、四○四、四四五元抵繳原告之應
    納稅款，核定原告尚未抵繳之扣繳稅額為二、○九五、一二四元；並以系爭扣繳
    稅額屬原告購進債券之成本，相對調增出售債券成本一、四○四、四四五元（即
    將證券交易所得二二、三七一、三七一元，變更核定為二○、九六六、九二六元
    ）。原告不服，申請復查未獲變更，提起訴願，亦遭決定駁回，遂提起行政訴訟
    。
二、兩造聲明：
　(一)原告聲明：訴願決定及原處分均撤銷。
　(二)被告聲明：駁回原告之訴。
三、兩造之爭點：扣繳憑單之利息所得人，得否將前手持有期間利息之扣繳稅額申報
    抵稅或退稅？
  (一)原告主張之理由：
    1.被告對已核課確定之案件，未發現新課稅資料或應行課稅之所得，即憑事後見
      解之不同另為更行補稅之處分，顯然違法：
      依財政部六十年八月十二日台財稅第三六二二○號函「（一）關於簽證申報
        案件書面審核之範圍程序問題：依照『會計師代理所得稅事務辦法』第十四
        條第一項規定，簽證申報案件應就書面審查認定，會計師代理所得稅簽證申
        報案件應行查核簽證之工作項目，查帳須知既均分別定有明文，不論申報所
        得額是否已達所得額標準，稽徵機關仍應分別就其委託事業當期申報之資產
        、負債、損益項目，以及所得之計算（包括課稅所得、免稅所得等）參照其
        所提查帳報告及附送之文件加以審核，‧‧‧」顯見縱係書面審核案件，亦
        須經相當程度之審核，此觀諸所得稅法第八十條第一項、財政部六十九年十
        二月三日台財稅第三九八四三號函釋及七十三年二月九日台財稅第五○八六
        七號函發布之「會計師代理所得稅事務辦法」第十四條第一項前段即明。
      按稅捐稽徵法第三十四條第三項第一、二款規定之確定案件，係指經稅捐稽
        徵機關核定之案件，納稅義務人未依法申請復查，或經復查決定納稅義務人
        未依法提起訴願者而言。而對已告確定案件得予重新處分者，乃源於同法第
        二十一條第二項，該項所稱「經另發現應徵之稅捐者」係指事後發現另有應
        行課稅之新資料或有依規定應行申報課稅之所得額為限，並不容行政機關恣
        意更行處分，此觀諸行政法院五十七年度判字第三三○號判例「就查得資料
        逕行核定之案件，如事後發現有應行課稅之新資料，稽徵機關仍得合併原逕
        行決定所得額，依所得稅法第一百十五條（按現行稅捐稽徵法第二十一條）
        第三項規定，補徵綜合所得稅，尚無不合。」及六十二年度第四九一號判例
        「所得稅法第一百十五條第一項前段所謂經稽徵機關調查另行發現者，係指
        稽徵機關或其上級監督機關調查發現或其他有關機關函知原處分機關查明，
        尚有依本法規定應行申報課稅之所得額而言。」自明。
      原告八十三年度營利事業稅結算申報，係經會計師查核簽證並已就有關營業
        損益項目、證券交易所得及抵繳之扣繳稅款等依規定辦理申報後，被告於八
        十五年三月二十八日第一次核定時，依財政部八十三年二月八日台財稅第八
        三一五八二四七二號函規定，除將原申報之證券交易所得一九、九六六、○
        四○元，予以調整為虧損二四、二一一、九四五元，而核定課稅所得為二○
        六、四二七、二二八元並補徵應納稅款一一、○四四、四九六元外，其餘申
        報之內容並未變更。原告不服，申經復查結果，已變更如原申報之課稅所得
        額，並註銷核定補徵之應納稅款。依行政法院四十五年度判字第六十號判例
        意旨，則於申請復查再經被告就實體予以審查決定後，因原告不再提起訴願
        即告確定，自不能復予變更。被告並未發現另有應行課稅之新資料，或有應
        行申報課稅之所得，徒以其事後見解之變更，對已確定之本件為更行處分，
        對可抵繳之扣繳稅款一、四○四、四四五元否准扣抵，除發單補徵外，並同
        額核減證券交易所得，揆諸相關規定、判例、判決及財政部訴願決定意旨，
        顯難謂合。
    2.原告依所得稅法規定取得利息所得之扣繳憑單，本即應於辦理所得稅結算申
      報時，自當年度應納稅額中扣抵減除之，再以其差額退補稅款：
      依所得稅法第七十一條第一項規定，可知扣繳稅款乃現時徵繳制下暫時性所
        支付之稅款，就國內營利事業言，僅得用於抵繳暫繳稅款及結算申報之應納
        稅款或辦理退稅（短期票券利息收入因採分離課稅故不論），不容稅捐機關
        以任何理由，擅自核認變更其性質為營利事業（前手或後手）之成本或費用
        ，不准該營利事業全數用於抵繳應納稅款或辦理退稅，無端增加人民之實質
        租稅負擔，致違反租稅法律原則。
      依財政部六十四年九月四日台財稅第三六四四○號函釋（下稱六十四年函釋
        ），可知債券屆至取息時，有關對於利息收入部分應如何辦理扣繳稅款，係
        以取息時之持票人為納稅義務人，並就全部利息一次扣繳稅款；復依財政部
        七十五年七月十六日台財稅第七五四一四一六號函釋（下稱七十五年函釋）
        ，可知對於兩付息日間購入債券並於取息前出售者（下稱前手），其屬營利
        事業者僅須計算其持有期間之利息收入，一併申報繳納營利事業所得稅，尚
        不負繳納扣繳稅款之義務，另有財政部八十六年七月八日台財稅第0000
        00000號及八十一年五月二十八日台財稅第八一○七九二三五三號函亦
        作相同之釋示。此乃財政部基於所得稅法對於營利事業買賣國內發行之公債
        、公司債等，應如何對其所發生之利息收入予以申報納稅或辦理扣繳所作之
        規定，藉以簡化稽徵程序，使納稅義務人明瞭其應負擔之租稅債務，方便債
        券市場之交易，並資為徵納雙方共同遵行。原告因該財政部函釋規定始被扣
        繳稅款，而非自為脫法行為所致，且該稅款確為原告所繳納，亦符合被告復
        查指摘「惟亦限定自行繳納之稅款始有其適用」之情。被告曲解財政部函釋
        「並未規定於兩付息日間買回公債‧‧‧即得以全期扣繳稅款抵繳其申報應
        納稅額」，自有未合。
      按所得稅法第八十八條明定納稅義務人有所得，應由扣繳義務人於給付時，
        依率扣繳稅款之規定，其目的固在課稅資料之蒐集與稅源暫徵，則原告既已
        經付息機構就原告所收取之利息所得予以扣繳，即無稅源短漏之虞，且實際
        又為該扣繳稅款之支付人，自應准予扣抵所得稅，始符所得稅法第七十一條
        規定立意。被告指摘系爭扣繳稅款係前手利息所生，則既認定為前手應負擔
        之利息稅負，何以七十五年及六十四年函釋規定，仍要求付息機構就原告取
        得之「全部利息」一次扣繳稅款，亦即對非屬原告之利息收入，亦應一併辦
        理扣繳。是被告一方面認定系爭利息非原告所有，另方面又責成付息機構對
        其支付非屬原告所有之利息辦理扣繳，又不准原告扣抵該扣繳稅款，顯已矛
        盾，且實質對個人變相課予稅負，有違租稅法律主義。
  (二)被告主張之理由：
    1.所得稅法第七十一條及第九十九條雖分別規定：納稅義務人得以暫繳及扣繳稅
      款抵繳結算申報之應納之稅額，及憑扣繳憑單抵繳稅款，惟亦限定應以自行繳
      納之稅款始有其適用。又七十五年函釋雖規定營利事業買賣公債，可按持有期
      間計算利息收入，並未規定營利事業於兩付息日間買回公債，按持有期間計算
      利息收入，即得以全期扣繳稅款抵繳其申報應納稅額。原告於利息兌領日前買
      回公債，前手兌領之利息及系爭之扣繳稅款均為前手所有。系爭前手兌領之利
      息，依規定既不列為原告之利息收入，即該前手息部分之納稅義務人並非原告
      ，原告自亦無從依所得稅法第七十一條及第九十九條規定，以該前手息之扣繳
      稅額抵繳原告自身之所得稅。至原告稱其買入債券時係以前手息價格包含扣繳
      稅額全額買入乙節。查系爭前手息扣繳稅額除否准原告抵繳應納稅額外，原核
      定並同額轉入原告購入債券成本核認在案，此揆之所得稅法第四十五條：「稱
      實際成本者，凡資產之出價取得，指取得價格，包括取得之代價，及因取得並
      為適於營業上使用而支付之一切必需費用。」之規定，原核定將系爭前手息扣
      繳稅款轉入成本核認在案，自無不當。是原告稱其依法就扣繳憑單記載之扣繳
      稅額全數抵繳應納稅額尚無不妥云云，顯係誤解，核無足採。又原告買回公債
      兌領之利息及扣繳稅款均為前手所有，其本身既無該項所得，縱扣繳憑單為原
      告之名義，亦非扣繳稅款之實際納稅義務人，自不得以之抵繳應納稅額或申請
      退稅。至所得稅法第一百條係對稅款退補程序之相關規定，尚難執為本案系爭
      扣繳稅款申請退還之論據，原告雖主張營利事業所得稅查核準則第九十條第三
      款之規定係適用於扣繳義務人云云。惟其意旨係指關於他人所得之扣繳稅款，
      為該他人之權益事項，非得由本事業列報。原告買回債券之全部購買價格為取
      得債券之成本，不得謂取得成本之一部分係得扣抵應納稅額之扣繳稅款，且債
      券之前手持有人既為實際利息所得者，因該項所得而發生之扣繳及納稅義務，
      依實質課稅原則，自應同屬於實際所得之人。況公法上之租稅扣抵權，非得以
      私經濟交易而移轉，訴稱有權將系爭扣繳稅額抵繳應納稅款或申請退稅云云，
      亦無足採。六十四年函釋係稱債票利息應就全部利息一次扣繳及其扣繳憑單之
      開立方式，該函並指明：「‧‧‧納稅義務人為中華民國居住之個人或營利事
      業者，應將該項利息所得、依法合併當年度所得申報所得稅。」而原告復因適
      用七十五年函釋，並無將系爭扣繳憑單所含其前手利息收入之金額，合併申報
      營利事業所得稅。準此，原告對其前手之利息所得部分，自認無申報納稅之義
      務，其既非該前手利息之納稅義務人，自無從依據所得稅法第七十一條規定，
      就前手息之扣繳稅額抵繳原告之營利事業所得稅。
    2.依所得稅法第八十九條第一項第二款可知利息所得之納稅義務人為取得所得者
      。而原告並無申報系爭扣繳稅款所屬之利息收入，亦即並無取得系爭扣繳稅款
      所得來源之利息所得，是原告並非系爭扣繳稅款所屬利息所得之納稅義務人，
      其既未承擔系爭扣繳稅款所屬利息所得之納稅義務，自無從依所得稅法第七十
      一條第一項主張依其全年應納稅額減除系爭尚未抵繳之扣繳稅額之權利。依所
      得稅法第八十八條第一項及第八十九條第一項第二款可知，有利息所得者，始
      有該利息所得扣繳稅款之扣抵權，而原告既無列報系爭扣繳稅款所屬之利息所
      得，卻要申報抵減其無列報之利息所得所屬之扣繳稅款，顯非適法，原告藉由
      私經濟交易，圖移轉系爭扣繳稅款之租稅扣抵權用意至明。
    3.本案所得稅法有關扣繳稅額得否抵繳稅款之法律依據，適用迄今並未變更；被
      告亦無改變核課方式。惟因營利事業所得稅之調查核課向採選案及選項查核方
      式，尤以原告等證券商業者之營利事業所得稅結算申報均採會計師查核簽證申
      報，被告無需就各案件逐項查核，或逕採暫按書面審核核定之方式，致造成原
      告等投機不合法之申報方式。嗣經被告查覺後依據稅捐稽徵法第二十一條第二
      項規定：「在前項核課期間內，經另發現應徵之稅捐者，仍應依法補徵‧‧‧
      」及營利事業所得稅結算申報書面審核案件抽查辦法第三條第一款之規定：「
      經稽徵機關書面審核核定之營利事業所得稅結算申報案件，均應列入抽查，其
      範圍如左：一、會計師查核簽證申報案件，經書面審核核定者。」及參酌行政
      法院五十八年判字第三十一號判例：「納稅義務人依所得稅法規定辦理結算申
      報而經該管稅捐稽徵機關調查核定之案件，如經過法定期間而納稅義務人未申
      請復查或行政爭訟，其查定處分，固具有形式上之確定力，惟稽徵機關如發現
      原處分確有錯誤短徵，為維持課稅公平之原則，基於公益上之理由，要非不可
      自行變更原查定處分，而補徵其應繳之稅額。」予以抽查核定，自屬於法有據
      ，是原告所訴被告對已核課確定之案件為更行補稅之處分，認屬違法乙節，核
      無足採。
　　理  由
一、原告八十三年度營利事業所得稅結算申報，原列報尚未抵繳之扣繳稅額三、四九
    九、五六九元。被告以其將含前手利息之扣繳稅額亦併同申報，否准認列其中前
    手扣繳稅額一、四○四、四四五元抵繳原告之應納稅款，核定原告尚未抵繳之扣
    繳稅額為二、○九五、一二四元；並以系爭扣繳稅額屬原告購進債券之成本，相
    對調增出售債券成本一、四○四、四四五元（即將證券交易所得二二、三七一、
    三七一元，變更核定為二○、九六六、九二六元）。原告不服，循序提起行政訴
    訟。兩造爭執所在為扣繳憑單之利息所得人，得否將前手持有期間利息之扣繳稅
    額申報抵稅或退稅？
二、按「本法稱納稅義務人，係指依本法規定，應申報或繳納所得稅之人。」「前條
    各類所得稅款，其扣繳義務人及納稅義務人如左︰一‧‧‧二薪資、利息‧‧‧
    ；納稅義務人為取得所得者。」「納稅義務人應於每年二月二十日起至三月底止
    ，填具結算申報書，向該管稽徵機關，申報其上一年度內構成綜合所得總額或營
    利事業收入總額之項目及數額，以及有關減免、扣除之事實，並應依其全年應納
    稅額減除暫繳稅額及尚未抵繳之扣繳稅額，計算其應納之結算稅額，於申報前自
    行繳納。」「納稅義務人每年結算申報所得額經核定後，稽徵機關應就納稅義務
    人全年應納稅額，減除暫繳稅額、未抵繳之扣繳稅額，及申報自行繳納稅額後之
    餘額，填發繳款書，通知納稅義務人繳納。」行為時所得稅法第七條第四項、第
    八十九條第一項第二款、第七十一條第一項前段、第一百條前段分別定有明文。
    因此，有取得利息所得者，即為納稅義務人，應主動申報利息所得，如符合扣繳
    稅額抵繳應納稅款之規定者，即可抵繳稅款，不以是否取得扣繳憑單為要件。則
    所得稅法有關利息所得，得以扣繳稅額抵繳應納稅款者，係以依所得稅法規定，
    應申報或繳納利息所得稅之「納稅義務人」而言；換言之，得為扣繳稅額抵繳應
    納稅款之對象，以應將利息所得申報、繳納所得稅之承擔納稅義務者為限；反之
    ，如未申報利息所得，而未繳納利息所得稅者，則無扣繳稅額抵繳應納稅款之適
    用，此為當然之解釋。至於第三人取得利息所得部分，是否得抵繳應納稅款，核
    與納稅義務人無關，縱令事實上係由納稅義務人代繳稅款，並不能因此變更公法
    上納稅義務之主體。是該項利息所得之扣繳稅款，僅能由該第三人依法抵繳之，
    其代繳稅款之納稅義務人，自無以自己名義請求抵繳稅款之權利。
三、次按六十四年五月三十一日公布施行之「中央政府建設公債發行條例」第六條規
    定：「本公債分為甲、乙兩種。甲種公債利息所得，不免繳所得稅；乙種公債利
    息所得，免繳一部或全部所得稅，由財政部審酌發行時全部狀況擬訂，報行政院
    核定。」財政部鑑於過去發行乙種國庫券時，如在一年中有轉手多次者，依該部
    （）台財稅第三八六一九號函釋，係由中央銀行將個別分段持有之資料移送財
    稅資料處理中心，憑以計算各人之所得憑以課稅之情形，增加稽徵機關執行之困
    難，亦無法辦理扣繳。該部為簡化稽徵作業及扣繳手續，遂於六十四年九月一日
    依上開條例發行甲種公債第一期債票十六億時，以六十四年九月四日台財稅第三
    六四四○號函釋：「本債票無論曾否轉讓，均應由付息機構，以付息時之持票人
    為納稅義務人（記名式者為最後記名之人）就全部利息一次扣繳所得稅；並根據
    持票人之身分證明，依法填報扣繳憑單。納稅義務人為中華民國居住之個人或營
    利事業者，應將該項利息所得，依法合併當年度所得申報所得稅。」就中央政府
    建設公債甲種債票利息，改以付息時之債票持有人就全部利息一次扣繳所得稅，
    與所得稅法第八十八條、八十九條、第九十二條規定不牴觸，可以採用。
四、再按一般公債、公司債、金融債券等因載有約定之利率，債券持有人依民法第六
    十九條、第七十條規定，對於此項約定利息按權利存續期間之日數，取得其法定
    孳息。此項利息未獲支付前，如將債券讓售，依同法第二百九十五條前段規定，
    推定其隨同原本移轉於受讓人，債券原持有人因而經由買賣價金取得是項利息收
    益。因此，債券之買賣，如係於該債券之付息日為之，讓售價格之認定，尚不生
    何疑義；若於兩付息日間為之，其買賣價格中實已包括兩部分，一為取得債券所
    支付之對價，另一為未屆付息日該債券法定利息請求權之讓與價金。惟由於買賣
    債券之交易所得停徵，「利息所得」與「證券交易所得」如未明確劃分，除將造
    成原持有人之法定利息收益，將誤為證券交易所得免稅外，並將增加債券利息兌
    領人之利息所得，造成課稅錯誤。財政部乃於七十五年七月十六日以台財稅第七
    五四一四一六號函釋：「營利事業或個人買賣國內發行之公債、公司債及金融債
    券，買受人若為營利事業，可由該事業按債券持有期間，依債券之面值及利率計
    算之『利息收入』，如其係於兩付息日間購入債券並於取息前出售者，則以售價
    減除其購進該債券之價格及依上述計算之利息收入後之餘額作為其證券交易損益
    。買受人若為個人，因個人一般多未設帳，應一律以其兌領之利息金額併入其當
    期綜合所得稅課徵。」闡明營利事業應按實際情形列報利息收入，其債券賣出時
    超過購進價格及利息收入後之餘額為證券交易損益；並附帶說明個人因未設帳，
    應一律以兌領之利息併入其綜合所得稅課稅，符合所得稅法課稅公平之原則。因
    此，所謂債券「前手息」，乃為區分債券利息兌領人所持有債券期間申報所得之
    利息，及非持有（即其前手持有）期間，未申報所得之債券利息，而予分野界定
    之名詞。依上開函釋可知，前手息所得者如為營利事業者，應按其持有債券期間
    ，計算利息所得課徵營利事業所得稅；惟前手息所得者如為個人者，因前手個人
    既未設帳又無扣繳憑單歸課資料，其不列入綜合所得稅結算申報，稽徵機關亦未
    予核課其綜合所得稅；營利事業如係債券利息兌領人，僅按其持有債券期間，計
    算利息所得課徵營利事業所得稅，依前開所得稅法規定，亦僅就申報利息所得範
    圍內之扣繳稅額抵繳應納稅款，其未持有債券期間之其餘利息（即前手息），認
    非屬該營利事業之利息所得，毋庸申報，不課徵營利事業所得稅，因此而生之前
    手息扣繳稅款，自不在扣繳稅額抵繳應納稅款之列。
五、查原告八十三年度營利事業所得稅申報，依原處分卷附原告簽證會計師出具之查
    核簽證報告書第十四頁利息收入調節表顯示，其帳列利息收入已減除本期取得公
    債前手利息一四、○四四、四四九元，原告既將債券前手息扣除，未申報為收入
    ，即不得將因此而生之前手息扣繳稅額抵繳應納稅額，原告將之列入抵繳稅額，
    於法即有未合。
六、原告雖主張其八十三年度營利事業所得稅結算申報，經會計師查核簽證辦理申報
    後，被告於八十五年三月二十八日第一次核定時，除將原申報之證券交易所得一
    九、九六六、○四○元，調整為虧損二四、二一一、九四五元，核定課稅所得為
    二○六、四二七、二二八元，補徵應納稅款一一、○四四、四九六元外，其餘申
    報之內容並未變更。原告申經復查結果，已變更如原申報之課稅所得額，註銷核
    定補徵之應納稅款，原告未再提起訴願而告確定，依行政法院四十五年度判字第
    六十號判例意旨，被告自不能復予變更；系爭扣繳稅款既由原告全額繳納，並由
    付息機關以原告名義開立扣繳憑單，自應准予用以抵繳，被告否准抵繳，實質加
    重原告之稅賦，有違租稅法律主義云云。惟依稅捐稽徵法第二十一條第二項規定
    ：「在前項核課期間內，經另發現應徵之稅捐者，仍應依法補徵或並予處罰；在
    核課期間內未經發現者，以後不得再補稅處罰。」參以行政法院四十五年度判字
    第六十號判例「官署之行政處分，經人民依行政爭訟之手段請求救濟，而經受理
    訴願之官署，就實體上審查決定而告確定，或經行政法院就實體上判決確定者，
    即兼有形式上及實質上之確定力。當事人對於同一事項，既不得再行爭執，而為
    該處分之官署及其監督官署，亦不能復予變更。」則被告前所為因調整證券交易
    所得所為核定及復查決定，僅生形式上之確定力，被告就原告八十三年度營利事
    業所得稅自非不能再為查核。又按所得稅法第七十一條第一項及第九十九條雖規
    定納稅義務人得以暫繳及扣繳稅款抵繳結算申報之應納稅額，然得為扣繳稅額抵
    繳應納稅款之對象，以應將利息所得申報、繳納所得稅之承擔納稅義務者為限；
    反之，如未申報利息所得，而未繳納利息所得稅者，則無扣繳稅額抵繳應納稅款
    之適用，此為法律當然之解釋。原告於利息兌領日前買回債券，前手兌領之利息
    及系爭之扣繳稅款均為前手所有。前手兌領之利息既非原告之利息收入，該利息
    收入之納稅義務人即非原告，縱扣繳憑單以原告名義開立，然系爭扣繳稅款非實
    質負擔及繳納，依實質課稅原則，自不得以之抵繳其當年度營利事業所得稅之應
    納稅額。又被告依法核稅，並無所謂加重原告稅賦，無違反租稅法律主義可言。
    原告主張揆諸前開規定及說明，核屬無據，均不可採。從而被告否准認列前手扣
    繳稅額一、四○四、四四五元抵繳原告之應納稅款，核定原告尚未抵繳之扣繳稅
    額為二、○九五、一二四元；並以系爭扣繳稅額屬原告購進債券之成本，相對調
    增出售債券成本一、四○四、四四五元（即將證券交易所得二二、三七一、三七
    一元，變更核定為二○、九六六、九二六元），復查及訴願決定予以維持，核無
    違誤，原告仍執前詞請求撤銷，為無理由，應予駁回。
七、兩造其餘攻擊防禦方法於判決結果不生影響，無庸一一審究，併此敘明。
八、據上論結，本件原告之訴為無理由，爰依行政訴訟法第九十八條第三項前段，判
    決如主文。
中　　華　　民　　國　　九十一　　　年　　　五　　　　月　　 二十二　　 日
                 臺 北 高 等 行 政 法 院   第 一 庭
                                審 判 長 法  官  鄭 忠 仁
                                         法  官　林 育 如
                                         法  官　楊 莉 莉
右為正本係照原本作成。
如不服本判決，應於送達後二十日內，向本院提出上訴狀並表明上訴理由，如於本判
決宣示後送達前提起上訴者，應於判決送達後二十日內補提上訴理由書（須按他造人
數附繕本）。
中　　華　　民　　國　　九十一　　　年　　　五　　　　月　　 二十二　　 日
            　　　　　　　　　　 　      書記官  黃 舜 民
